【裁判字號】    94,易,1899
【裁判日期】    950119
【裁判案由】    竊盜
【裁判全文】
臺灣臺北地方法院刑事判決              94年度易字第1899號
公  訴  人  臺灣臺北地方法院檢察署檢察官
被      告  Ｂ１自稱李杰宏、.
            實姓名年籍不詳，如.
指定辯護人  甲○公設辯護人沈芳萍
上列被告因竊盜案件，經檢察官提起公訴（九十四年度偵字第一
九七二二號），甲○判決如下：
    主  文
Ｂ１攜帶兇器竊盜，處有期徒刑陸月，如易科罰金，以佰元折
算壹日。扣案之萬用剪刀壹把沒收。
    事  實
一、一名自稱李杰宏、林盈祥、林盈綺及林盈莉、真實姓名年籍
    不詳、代號Ｂ１之女子，基於為自己不法所有之意圖，於民
    國九十四年十月十七日上午十一時許，攜帶金屬製成，前端
    鋒利，縮放時全長六公分，展開時全長九點八公分，含有鉗
    子、剪刀、一字起子及十字起子等四種工具，而在客觀上足
    以對人之生命、身體、安全構成威脅且具有危險性而屬兇器
    之萬用剪刀一支，前往臺北市大安區○○○路○段三一九號
    前，接續撬開臺北市停車管理處設置於該路段之停車計時收
    費器三支，竊取其內之硬幣共計新臺幣（下同）三百一十元
    得逞，旋於同日上午十一時三十五分許，為行經該處之路人
    黃志德發現後報警查獲，並扣得上開萬用剪刀一支。
二、案經臺北市政府警察局大安分局移送臺灣臺北地方法院檢察
    署檢察官偵查起訴。
    理  由
一、程序部分：
  (一)本件被告為警查獲時，因身上並未攜帶任何身分證明文件，
    亦不願表示其真實姓名年籍資料，乃由員警採集其指紋送內
    政部警政署刑事警察局（下稱刑事局）鑑驗，經刑事局比對
    檔存資料，並未發現相符者，此有刑事局九十四年十一月八
    日出具之鑑驗書一紙附於甲○卷可稽，又被告雖於檢察官訊
    問及甲○審理時，先後供稱其真實姓名為李杰宏、林盈祥、
    林盈綺及林盈莉云云，惟經甲○依據其所陳述之上開姓名年
    籍資料查證，被告均非其所自稱之上開人士乙節，業經林盈
    莉之家人林順龍及丙○○於甲○九十五年一月十二日審理時
    證述明確（甲○當日審判筆錄參照），並有法務部戶役政連
    結作業系統、個人基本資料查詢結果、全戶戶籍資料查詢結
    果等件附於甲○卷可稽，是甲○已盡各種調查方式，仍未能
    查得被告之真實姓名年籍資料，故以Ｂ１為其代號，合先敘
    明。
  (二)按最輕本刑為三年以上有期徒刑或高等法院管轄第一審案件
    或被告因智能障礙無法為完全之陳述，於審判中未經選任辯
    護人者，審判長應指定公設辯護人或律師為其辯護；其他審
    判案件，低收入戶被告未選任辯護人而聲請指定，或審判長
    認有必要者，亦同，為刑事訴訟法第三十一條第一項定有明
    文。準此，本件雖非強制辯護案件，然因被告無法明確表示
    其真實姓名年籍資料，審判長認有為其指定辯護人之必要，
    爰依上開規定，指定甲○公設辯護人為被告Ｂ１辯護，併此
    敘明。
二、證據之認定：
    上開事實一之部分，業據告訴人乙○○於警詢時指述臺北市
    停車管理處設置於上開路段之路邊停車收費器遭人破壞並竊
    取其內之零錢之事實明確（偵查卷第十六、十七頁參照），
    以及目擊證人黃志德於警詢及檢察官偵訊時證述屬實（偵查
    卷第十四、十五頁及第五一頁參照），並有贓物認領保管單
    一紙在卷可稽（偵字卷第二五頁參照），復有萬用剪刀一支
    扣案可證，且被告於檢察官偵訊時及甲○九十四年十一月十
    八日訊問時對於上開事實一之部分均供承不諱（偵查卷第四
    五、四六頁及甲○九十四年十一月十八日訊問筆錄參照），
    是依(一)告訴人乙○○之指述、(二)證人黃志德之證述、(三)贓物
    認領保管單一紙、(三)扣案之萬用剪刀一支等補強證據皆足資
    擔保被告於檢察官偵訊時及甲○訊問時所為之上開任意性自
    白具有相當程度之真實性，而得確信被告前述自白之犯罪事
    實確屬真實，從而依刑事訴訟法第一百五十六條第一項及第
    二項之規定，自得依被告前述自白及各該補強證據認定被告
    確有於上開時地持萬用剪刀一支竊取臺北市停車管理處所有
    之路邊停車收費器內之現金三百一十元得手之犯行。至於被
    告雖於甲○審理時翻異前詞，辯稱：我並沒有偷竊，這是別
    人作的云云，惟其僅空言否認，並未提出任何證據以實其說
    ，且其於甲○提示上開贓物認領保管單時，復供稱：我在警
    察查獲後就還錢了，我認為錢已經還給人家就不算竊盜了等
    語（甲○九十五年一月十二日審判筆錄參照），顯見其確實
    有上開偷竊之行為甚明，是其上開辯解係事後卸責之詞，不
    足採信，故本件事證明確，被告之犯行堪以認定。
三、論罪科刑之法律適用：
  (一)查被告持以行竊之萬用剪刀一支，經甲○於九十五年一月十
    二日審理時當庭勘驗：扣案萬用剪刀一支為金屬製成，前端
    鋒利，可折放，縮放時，全長為六公分，展開時，全長為九
    點八公分，含有鉗子、剪刀、一字起子及十字起子等四種工
    具（甲○當日審判筆錄參照），則以該支萬用剪刀為金屬製
    成器物乙節觀之，上述萬用剪刀不僅在客觀上已對人之生命
    、身體、安全構成威脅且具有危險性，甚已足以殺傷人之生
    命、身體，則衡諸最高法院七十九年台上字第五二五三號判
    例所揭示之旨「刑法第三百二十一條第一項第三款之攜帶兇
    器竊盜罪，係以行為人攜帶兇器為其加重條件，此所謂兇器
    ，其種類並無限制，凡客觀上足對人之生命、身體、安全構
    成威脅，具有危險性之兇器均屬之，．．．」，上述萬用剪
    刀一支當屬刑法第三百二十一條第一項第三款所稱之兇器。
    核被告所為，係犯刑法第三百二十一條第一項第三款之攜帶
    兇器竊盜罪。
  (二)被告先後三次攜帶兇器竊盜犯行，係基於同一攜帶兇器竊盜
    犯意下之接續行為，僅侵害一個法益，只論以一罪論。
  (三)查甲○未能得知被告之真實姓名年籍資料，已如前述，即無
    依據以查被告之前科紀錄，而無從為被告是否為累犯之認定
    ，附此敘明。
  (四)爰審酌被告犯罪之手段、所生危害及其犯罪所得僅三百一十
    元，金額不多，其智識程度及犯罪後之態度等一切情狀，量
    處如主文所示之刑，並諭知易科罰金之折算標準。
  (五)扣案之萬用剪刀一支（臺灣臺北地方法院檢察署九十四年度
    綠保管字第二五二四號編號１），係被告所有持以供本件加
    重竊盜犯行所用之物，為被告於檢察官偵訊時供承在卷（偵
    查卷第四五頁參照），爰依刑法第三十八條第一項第二款、
    第三項之規定，由甲○宣告沒收之。
據上論斷，應依刑事訴訟法第二百九十九條第一項前段，刑法第
三百二十一條第三款、第四十一條第一項前段、第三十八條第一
項第二款，罰金罰鍰提高標準條例第二條，判決如主文。
本案經檢察官蘇維達到庭執行職務。
中    華    民    國    95    年    1     月    19    日
                  刑事第九庭審判長法  官  蘇素娥
                                  法  官  葉珊谷
                                  法  官  林怡秀
本件正本證明與原本無異。
如不服本判決，應於判決送達後十日內，向甲○提出上訴狀。
                                  書記官  林義盛
中    華    民    國    95    年    1     月    19    日
附錄本案論罪科刑法條全文：
中華民國刑法第三百二十一條
犯竊盜罪而有左列情形之一者，處六月以上、五年以下有期徒刑
：
一、於夜間侵入住宅或有人居住之建築物、船艦或隱匿其內而犯
    之者。
二、毀越門扇、牆垣或其他安全設備而犯之者。
三、攜帶兇器而犯之者。
四、結夥三人以上而犯之者。
五、乘火災、水災或其他災害之際而犯之者。
六、在車站或埠頭而犯之者。
前項之未遂犯罰之。


司法院資訊處製作；財團法人民間司法改革基金會備份。
